【裁判字號】    88,再抗,178
【裁判日期】    890113
【裁判案由】    聲請再審
【裁判全文】
臺灣高等法院民事裁定  八十八年度再抗字第一七八號
      聲  請  人  乙○○
                  千瑛建設股份有限公司
                              .
      法定代理人  謝阿紗      .
      相  對  人  甲○○○○○.
                              .
      法定代理人  李荷        .
右聲請人因與相對人間土地所有權出具移轉證明書事件，對於中華民國八十八年十一
月三日本院八十八年度再抗字第一二七號確定裁定，聲請再審，本院裁定如左：
      主      文
聲請駁回。
聲請訴訟費用由聲請人負擔。
      理      由
一按再審之訴，應於三十日之不變期間內提起，前項期間自判決確定時起算，但再審
  理由知悉在後者，自知悉時起算，此規定於裁定已確定，而聲請再審者亦準用之，
  民事訴訟法第五百條第一項、第二項，第五百零七條分別定有明文。本件聲請人對
  於本院八十八年度再抗字第一二七號確定裁定聲請再審，經查該裁定係於八十八年
  十一月十七日送達予聲請人，已據本院調閱該卷宗審閱無訛（送達證書影本附本院
  卷），該裁定於八十八年十一月二十九日確定，聲請人於八十八年十二月二十九日
  提出再審之聲請，已遵守法定三十日不變期間。另聲請人於聲請狀雖表明依民事訴
  訟法第四百九十六條第一項何款事由，但已敘明「法官鄭傑夫迴避而不迴避」，已
  該當於同項第四款「依法律或裁判應迴避之法官參與裁判者」，應認聲請人再審之
  聲請為合法，合先敘明。
二聲請人主張原確定裁定參與裁判之法官鄭傑夫應迴避而未迴避云云，然查聲請人未
  舉證證明鄭傑夫法官有民事訴訟法第三十二條各款所列應迴避之事由，另聲請人所
  稱鄭傑夫法官曾參與臺灣臺北地方法院八十二年度聲字第一○六五號裁定云云，惟
  聲請人係對本院八十八年度再抗字第一二七號確定裁定聲請再審，該第一二七號係
  就本院八十八年度再抗字第一○一號確定裁定聲請再審，而第一○一號係就本院八
  十八年度抗字第二四六六號確定裁定聲請再審，該第二四六六號係就臺灣士林地方
  法院八十七年度再字第三號裁定提起抗告，該第三號係就臺灣士林地方法院八十二
  年度聲字第三九二號確定裁定聲請再審，有聲請人提出之前述各裁定在卷可考。是
  本件聲請人歷次所為之聲請裁定案號與臺灣臺北地方法院八十二年度聲字第一○六
  五號無涉，鄭傑夫法官亦未參與上開第一二七號裁定前之裁定，聲請人復未提出鄭
  傑夫法官應迴避之裁定，聲請人遽以聲請再審，應認無理由。
據上論結，聲請人再審之聲請無理由，依民事訴訟法第五百零七條、第五百零四條、
第九十五條，第七十八條、第八十五條第一項前段裁定如主文。
中      華      民      國    八十九    年      一      月     十三     日
                              臺灣高等法院民事第一庭
                                  審判長法  官  洪  仁  嘉
                                        法  官  顧  錦  才
                                        法  官  湯  美  玉
右正本係照原本作成。
不得抗告。
中      華      民      國    八十九    年     一       月      十七    日
                                        書記官  林  如  冰


司法院資訊處製作；財團法人民間司法改革基金會備份。
